【裁判字號】    97,交聲,452
【裁判日期】    970529
【裁判案由】    交管條例聲異
【裁判全文】
臺灣板橋地方法院交通事件裁定        97年度交聲字第452 號
原處分機關  臺北市交通事件裁決所
異  議  人  甲○○
即受處分人
上列受處分人因違反道路交通管理處罰條例案件，對於臺北市交
通事件裁決所於民國97年2 月13日所為之處分（原處分案號：北
市裁三字第裁22－AF0000000 號），聲明異議，本院裁定如下：
    主  文
異議駁回。
    理  由
一、原處分機關以：異議人即受處分人甲○○所有之車號CTE －
    7 68號普通重型機車，於民國96年3 月13日10時39分許，在
    臺北市○○○道北往南出口處，因「行速62公里，限速50公
    里，超速12公里，未滿20公里。」違規，由臺北市政府警察
    局交通警察大隊依違反道路交通管理處罰條例第40條規定，
    以北市警交大字第AF0000000 號舉發違反道路交通管理事件
    通知單逕行舉發，裁處罰鍰新臺幣（下同）1,200 元，並依
    同條例第63條第1 項第1 款記違規點數1 點之處分。
二、聲明異議意旨略以：異議人於96年3 月13日10時39分，騎乘
    機車行經臺北市○○○道北往南出口時，因為伊有老花，無
    法看到儀表版之車速，但伊感覺伊沒有超速，且伊係騎機車
    何以會被拍到超速，伊質疑該測速器是否精準？又異議人行
    經該路段時，未見前方有警示牌，請法院函查是否依法設立
    告示牌，以提醒用路人，為此聲明異議，請求撤銷原處分云
    云。
三、按汽車駕駛人，行車速度，超過規定之最高時速，或低於規
    定之最低時速，除有第43條第1 項第2 款情形外，處1,200
    元以上2,400 元以下罰鍰，並記違規點數1 點，道路交通管
    理處罰條例第40條第1 項、第63條第1 項第1 款分別定有明
    定。次按汽車駕駛人之違規行為經以科學儀器取得證據資料
    證明，當場不能或不宜攔截掣單舉發者，得對汽車所有人逕
    行舉發之，道路交通管理處罰條例第7 條之2 亦有明文。
四、經查：異議人甲○○所有之車號CTE －768 號普通重型機車
    ，於96年3 月13日10時39分許，行經臺北市○○○道北往南
    出口時，因「行速62公里，限速50公里，超速12公里，未滿
    20公里」之違規，為警依採證照片逕行舉發，有臺北市政府
    警察局北市警交大字第AF0000000 號舉發違反道路交通管理
    事件通知單、採證照片1 幀附卷可稽，而異議人對於其確有
    於前揭時間，騎乘上開機車行經臺北市○○○道北往南出口
    之事實亦不爭執。雖異議人以：伊有老花，無法看到儀表版
    之車速，但伊感覺伊沒有超速，且伊質疑測速器是否精準，
    況異議人行經該路段時，未見前方有警示牌云云置辯。惟查
    ，本件舉發路段所設置之固定式雷達測速照相設備（主機器
    號：804-309/60008 號），業於96年7 月6 日通過經濟部標
    準檢驗局國家標準檢驗合格，且領有檢驗合格證書（編號MO
    0000000） ，有效合格期限至97年7 月31日等情，有臺北市
    政府警察局文山第二分局97年5 月28日傳真之上開證書1 紙
    在卷可憑，是以，上開測速照相設備既經經濟部標準檢驗局
    檢驗合格，其準確性當無疑義；次查，行車速度超過規定之
    最高速限，採用非固定式科學儀器取得證據資料證明者，於
    一般道路公路須至少於100 公尺前明顯標示之，道路交通管
    理處罰條例第7 條之2 第3 項定有明文，而本件舉發違規地
    點前約550 公尺處，已設有行車時速限制50公里標誌，且牌
    面下方又附掛有「請依速限行駛常有測速照相」告示牌，足
    供提醒用路人注意前方有照相設施，並應依速限標誌所規定
    速率行駛等情，此有臺北市政府警察局文山第二分局97年5
    月12日北市警文二分交字第09730877300 號函覆暨函附本件
    違規地點平面圖1 紙、採證相機所在位置、前方有測速照相
    警告標示牌暨速限標誌設置位置照片各2 幀附卷可參，足認
    本件舉發違規確有依前揭規定於道路至少於100 公尺前設置
    警告標示無訛。綜上，本件事證已臻明確，異議人有違規超
    速之行為，應堪認定。原處分機關就上開違規事實援引前揭
    規定，裁處異議人罰鍰新臺幣1,200 元，並記違規點數1 點
    ，於法並無不當，本件異議為無理由，應予駁回。
五、據上論斷，應依道路交通案件處理辦法第19條，裁定如主文
    。
中    華    民    國    97    年    5     月    29    日
                  交通法庭法  官  林淑婷
以上正本證明與原本無異
如不服本裁定應於送達後5 日內向本院提出抗告狀
                          書記官  林金良
中    華    民    國    97    年    5     月    29    日


司法院資訊處製作；財團法人民間司法改革基金會備份。
